【裁判字號】    97,審訴,2103
【裁判日期】    970926
【裁判案由】    毒品危害防制條例
【裁判全文】
臺灣桃園地方法院刑事判決            97年度審訴字第2103號
公  訴  人  臺灣桃園地方法院檢察署檢察官
被      告  甲○○
                    （現另案在臺中女子監獄執行中）
上列被告因違反毒品危害防制條例案件，經檢察官提起公訴（97
年度毒偵字第3517號），嗣於本院準備程序進行中，被告就被訴
事實為有罪之陳述，經本院告知簡式審判程序意旨，並聽取公訴
人、被告之意見後，本院合議庭裁定改由受命法官獨任依簡式審
判程序審理，並判決如下：
    主  文
甲○○施用第一級毒品，處有期徒刑捌月；又施用第二級毒品，
處有期徒刑陸月。應執行有期徒刑拾月。
    事  實
一、甲○○前因於民國88年間施用第二級毒品案件，經依臺灣臺
    北地方法院以89年度毒聲字第1487號裁定送觀察勒戒後，認
    無繼續施用傾向，於91年1 月25日釋放出所，而經臺灣臺北
    地方法院檢察署檢察官以91年度毒偵緝字第17號為不起訴處
    分。又於92年5 月間因施用第二級毒品，經同院以92年度毒
    聲字第1479號裁定令入戒治處所施以強制戒治，嗣因毒品危
    害防制條例修正而於93年1 月9 日報結而未予執行，其所涉
    施用毒品犯行，經同院以92年度簡字第2893號判決判處有期
    徒刑4 月確定；嗣經同院以96年度聲減字第738 號裁定減刑
    為有期徒刑2 月確定，尚未執行完畢（不構成累犯）。仍不
    知悔改，竟基於施用第一級毒品海洛因及第二級毒甲基安非
    他命（起訴書均稱安非他命，應予以更正）之犯意，於97年
    4 月4 日下午5 時許，在桃園縣龍潭鄉○○路485 號宿舍內
    ，分別以抽香煙方式施用第一級毒品海洛因及以玻璃球吸食
    器施用方式施用第二級毒品甲基安非他命各1 次，嗣於翌（
    5 ）日晚上11時30分許，在苗栗縣頭份鎮○○路上之百樂門
    遊藝場前，為警發現有異，經同意採集尿液送驗後，知悉上
    情。
二、案經苗栗縣警察局頭份分局報請臺灣桃園地方法院檢察署檢
    察官偵查起訴。
    理  由
一、本案被告甲○○所犯之罪，並非法定刑為死刑、無期徒刑或
    最輕本刑3 年以上有期徒刑之罪，亦非高等法院管轄第一審
    之案件，而被告於準備程序中就被訴事實已為有罪之陳述，
    經本院告知簡式審判程序之旨，並聽取被告與公訴人之意見
    後，本院合議庭乃依刑事訴訟法第273 條之1 第1 項規定，
    裁定由受命法官獨任進行簡式審判程序，合先敘明。
二、上開事實，業據被告甲○○於警詢及本院審理時均坦承不諱
    ，而為警查獲被告後所採集之尿液檢驗，經送請詮昕科技股
    份有限公司以酵素免疫分析法初步檢驗，再佐以氣相層析質
    譜儀分析法確認檢驗結果確呈甲基安非他命陽性及鴉片類嗎
    啡陽性反應，有苗栗縣警察局頭份分局犯罪嫌疑人尿液採驗
    作業管制紀錄、勘察採證同意書及詮昕科技股份有限公司出
    具之濫用藥物尿液檢驗報告1 份附卷可稽，足認被告上揭自
    白與事實相符。又按毒品危害防制條例於92年7 月9 日修正
    公布，自93年1 月9 日施行，而依修正後之規定，僅限於「
    初犯」及「5 年後再犯」2 種情形，始應先經觀察、勒戒或
    強制戒治程序。倘被告於5 年內已再犯，經依法追訴處罰，
    縱其第3 次（或第3 次以上）再度施用毒品之時間，在初犯
    經觀察、勒戒或強制戒治執行完畢釋放5 年以後，已不合於
    「5 年後再犯」之規定，且因已於「5 年內再犯」，顯見其
    再犯率甚高，原實施觀察、勒戒或強制戒治，已無法收其實
    效，即應依該條例第10條處罰；又所謂5 年戒斷期間之計算
    ，係指相鄰之前後2 次施用毒品時間之間隔而言，非可飛躍
    自初次起算其5 年期間（最高法院95年度第7 次刑事庭會議
    決議、最高法院95年台非字第65號判決參照）。經查，本件
    被告於前案強制戒治執行完畢（即91年1 月25日）後5 年內
    ，即於91年間起又因犯施用第二級毒品案件，經臺灣臺北地
    方法院以92年度簡字第2893號判處有期徒刑4 月，經同院96
    年度聲減字第738 號裁定減刑為有期徒刑2 月確定，有臺灣
    高等法院被告前案紀錄表在卷足憑，是本件被告施用毒品犯
    行雖已在前案觀察、勒戒執行完畢5 年後，惟其已於5 年內
    再犯，依上開說明，仍應追訴處罰。綜上，本件事證明確，
    被告犯行堪以認定，應依法論科。
三、核被告所為，係犯毒品危害防制條例第10條第1 項之施用第
    一級毒品罪及同條第2 項之施用第二級毒品罪。被告於施用
    第一、二級毒品前持有第一、二級毒品之低度行為，應為其
    施用之高度行為所吸收，均不另論罪。被告所犯上開施用第
    一、二級毒品之二罪，犯意各別，構成要件互異，應分別論
    罪，併合處罰。爰審酌被告前已有施用毒品前科，於本件復
    另行施用第一、二級毒品，顯見其意志不堅，缺乏勒戒動機
    ，其施用毒品足以導致精神障礙、性格異常，甚至造成生命
    危險，戕害一己之身體健康，惟念其犯後尚能坦承犯行、態
    度尚可等一切情狀，就所犯施用第一、二級毒品罪，分別量
    處如主文所示之刑，並定其應執行之刑。
據上論斷，應依刑事訴訟法第273 條之1 第1 項、第299 條第1
項前段，毒品危害防制條例第10條第1 項、第2 項，刑法第11條
前段、第51條第5 款，判決如主文。
本案經檢察官王惟琪到庭執行職務。
中    華    民    國    97    年    9     月    26    日
                    刑事庭  法  官  鍾雅蘭
以上正本證明與原本無異。
如不服本判決，應於判決送達後10日內向本院提出上訴狀（應附
繕本），其未敘述上訴理由者，應於上訴期間屆滿後20日內補提
理由書狀於本院，上訴於臺灣高等法院。
                            書記官  楊郁馨
中    華    民    國    97    年    9    月     30    日
附錄本案論罪科刑法條：
毒品危害防制條例第10條規定：
施用第一級毒品者，處6 月以上5 年以下有期徒刑。
施用第二級毒品者，處3 年以下有期徒刑。


司法院資訊處製作；財團法人民間司法改革基金會備份。
